臺灣高等法院臺中分院刑事裁定　　　　　 96年度抗字第455號
抗　告　人
即聲請人　　甲○○
上列抗告人因聲請再審案件，不服臺灣臺中地方法院中華民國96
年5 月21日裁定（96年度聲再字第16號），提起抗告，本院裁定
如下：
    主  文
抗告駁回。
    理  由
一、抗告人即聲請人甲○○因妨害公務案件，經臺灣臺中地方法
    院以95年度易字第2807號判處拘役伍拾日，如易科罰金，以
    新臺幣壹仟元折算壹日，上訴後，經本院以96年度上易字第
    9 號判決駁回其上訴而確定。臺灣臺中地方法院檢察署檢察
    官以96年度執字第3490號通知抗告人到案執行，聲請人以檢
    察官執行之指揮為不當，聲明異議，經臺灣臺中地方法院以
    96年度聲字1434號裁定駁回，聲請人對此裁定不服聲請再審
    （併為抗告），聲請再審部分經原審法院以96年度聲再字第
    16號裁定駁回，惟抗告人猶不服提起本件抗告，其抗告意旨
    略以：法院查封無債務在身之財產，顯見其製造妨害公務係
    有預謀而來，以惡意詐欺行使公務權利，而受害之抗告人得
    以民法第72條、第148條規定抵制撤銷其公務權利，惟法官
    不撤銷同事法官與警察之違法行為是錯上加錯，此舉非行正
    人君子之道等，法官若未能提出法條解釋，使抗告人心服口
    服，則應改判抗告人無罪云云。
二、按再審係為原確定判決認定事實錯誤而設之救濟程序，是聲
    請再審之對象應為確定之實體判決。而受理再審聲請之法院
    ，應先審查再審之聲請是否具備合法條件，若其聲請再審之
    程序違背規定時，即應以其聲請不合法，依刑事訴訟法第43
    3 條規定裁定駁回之；必再審之聲請合法，始能進而審究其
    再審有無理由。又刑事訴訟法再審之對象限於有罪、無罪、
    免訴或不受理之確定判決，刑事訴訟法第420 條至第422 條
    規定甚明。至於裁定，無論係程序上駁回之裁定，抑或關於
    實體事項之裁定，縱有違誤，非不得依非常上訴之程序予以
    救濟，然不得聲請再審（最高法院90年台抗字第385號、最
    高法院72年度台抗字第381號裁定意旨參照）。經查，聲請
    人向原審法院以95年度聲再字第16號聲明異議案件聲請再審
    ，原裁定理由已敘明：聲請人係對尚未確定之96年度聲字第
    1434號裁定為聲請再審，認聲請人聲請再審之程序於法不合
    ，依刑事訴訟法第433條之規定裁定駁回之，有臺灣臺中地
    方法院96年度聲字第1434號、96年度聲再字第16號裁定附卷
    可稽，本院認原審裁定認事用法並無不當，聲請人猶提起抗
    告並無理由，應予駁回。
三、據上論結，應依刑事訴訟法第412條，裁定如主文。
中　　華　　民　　國　　96　　年　　6 　　月　　22　　日
　　　　　　刑事第七庭    審判長法　官  林  榮  龍
　　　　　　　　　　　　　　　  法　官  江  錫  麟
　　　　　　　　　　　　　　　  法　官  張  惠  立
上列正本證明與原本無異。
不得再抗告。
                                書記官  林  育  德
中　　華　　民　　國　　96　　年　　6 　　月　　22　　日
